【裁判字號】    99,易緝,10
【裁判日期】    990630
【裁判案由】    竊盜
【裁判全文】
臺灣桃園地方法院刑事判決              99年度易緝字第10號
公  訴  人  臺灣桃園地方法院檢察署檢察官
被      告  辛○○
上列被告因犯竊盜案件，經檢察官提起公訴（98年度偵字第2262
6 號），因被告就被訴事實為有罪之陳述，經詢問檢察官、被告
意見後，合議庭乃裁定改依簡式審判程序判決如下：
    主  文
辛○○犯如附表一所示之罪，各處如附表一所示之刑。應執行有
期徒刑壹年，扣案如附表二所示之物均沒收。
    事  實
一、黃國炫前於民國93年間因毒品案件，經本院於93年11月12日
    以93年度易字第491 號判處應執行有期徒刑9 月確定，於94
    年7 月10日入監服刑，於95年4 月4 日因縮短刑期執行完畢
    出監，再因毒品案件經本院於97年5 月19日以96年度壢簡字
    第2299號判處有期徒刑6 月，如易科罰金以新臺幣1 千元折
    算1 日確定，於98年1 月5 日易科罰金執行完畢，詎仍不知
    警惕，其與黃國炫（另經本院以98年度易字第1229號案件審
    結）僅因缺錢花用，竟基於意圖為自己不法所有之犯意聯絡
    ，分別於附表一編號1 、2 、3 所示之時間，由辛○○駕駛
    其父所有之車牌號碼V7-5315 號自用小客車搭載黃國炫至附
    表編號1 、2 、3 所示之地點，黃國炫即各以如附表一編號
    1 、2 、3 所示之方式，竊取如附表一編號1 、2 、3 所示
    被害人之財物。嗣於民國98年10月13日23時許，為警在桃園
    縣楊梅鎮○○路○ 段162 號對面停車場，查獲不知情之彭玉
    珍駕駛懸掛車號1392-UL 號車牌之自用小客車（車身為車號
    5928 -RW號自用小客車），並在該車內扣得黃國炫所有如附
    表二所示之物，復循線於同日23時5 分許，在桃園縣楊梅鎮
    ○○路○ 段108 號內查獲黃國炫及辛○○，始悉上情。
二、案經桃園縣政府警察局大園分局報告暨庚○○、戊○○、丙○○、乙○○、甲○○、己○○、邱瑋翔、壬○○訴由臺灣
    桃園地方法院檢察署檢察官偵查起訴。
    理  由
一、程序方面
    本案被告辛○○所犯為死刑、無期徒刑、最輕本刑為3 年以
    上有期徒刑以外之罪，其於準備程序進行中，就被訴事實為
    有罪之陳述，經本院告知簡式審判程序之旨，並聽取公訴人
    及被告之意見後，本院合議庭裁定由受命法官獨任進行簡式
    審判程序，合先敘明。
二、事實認定方面
    訊之被告辛○○對於上揭事實坦承不諱（本院易緝字卷第65
    頁背面、第68頁背面、第78頁），核與證人即共同被告黃國
    炫證述相符（見本院易字卷第37頁至第37頁背面），並經證
    人即被害人己○○、丁○○、乙○○等人於警詢時證述屬實
    ，另有卷附贓物認領保管單、桃園縣政府警察局車輛協尋電
    腦輸入單、98年10月13日桃園縣政府警察局大園分局搜索、
    扣押筆錄、扣押物品清單、監視器翻拍照片、現場照片等件
    在卷可稽，復有扣案如附表二所示之物可資佐證，足認被告
    辛○○之自白與事實相符。本件事證明確，被告辛○○上揭
    犯行，已堪認定，應依法論科。
三、論罪科刑方面
    按刑法第321 條第1 項第3 款之攜帶兇器竊盜罪，係以行為
    人攜帶兇器竊盜為其加重條件，此所謂兇器，其種類並無限
    制，凡客觀上足對人之生命、身體、安全構成威脅，具有危
    險性之兇器均屬之，且祇須行竊時攜帶此種具有危險性之兇
    器為已足，並不以攜帶之初有行兇之意圖為必要（最高法院
    79年台上字第5253號判例意旨參照）。經查，本件被告辛○○與共犯黃國炫為附表一編號1 至編號2 竊盜犯行所攜帶如
    附表二編號3 所示之玻璃擊破器；為附表一編號3 竊盜犯行
    所攜帶如附表二編號1 、2 所示之鉗子、T 型板手，既可供
    共犯黃國炫用以破壞車鎖、擊破車窗玻璃等為竊取財物手段
    ，應屬金屬材質製造、銳利之工具（見偵查卷第153 頁之照
    片），此類工具在客觀上既得持以攻擊人身，顯然對人之生
    命、身體、安全構成威脅，具有相當危險性，揆諸前揭判例
    意旨，堪認均係上揭條文所稱之「兇器」無訛。核被告辛○○附表一編號1 至編號3 所為均係犯刑法第321 條第1 項第
    3 款之攜帶兇器竊盜罪。被告辛○○與共犯黃國炫就附表一
    編號1 至編號3 所示之竊盜犯行，有犯意聯絡及行為分擔，
    皆論以共同正犯。被告辛○○所犯如附表一所示3 次竊盜罪
    間，犯意各別，行為互殊，應予分論併罰。復被告辛○○曾
    受事實欄所載之徒刑執行完畢，此有臺灣高等法院被告前案
    紀錄表1 份供參，其受徒刑之執行完畢，於5 年內故意再犯
    本件有期徒刑以上之罪，均為累犯，爰各罪皆依刑法第47條
    第1 項規定，加重其刑。爰審酌被告辛○○正值青壯，不思
    以正途獲取財物，竟與共犯黃國炫恣意竊取他人車輛等財物
    ，用以代步及變賣購毒施用，危害社會治安非輕，所為非是
    ，惟念被告辛○○犯後尚能坦承犯行，容有悔意，態度良好
    等一切情狀，分別量處如附表一所示之刑，並定其應執行刑
    ，以示懲儆。末查，扣案如附表二編號1 、2 所示之物，係
    共犯黃國炫所有供渠等共犯本件附表一編號3 所示竊盜犯行
    所用之物，扣案如附表二編號3 所示之物，亦係共犯黃國炫
    所有供渠等共犯本件附表一編號1 至編號2 所示竊盜犯行所
    用之物，業據被告辛○○及共犯黃國炫供明在卷，依共犯連
    帶沒收原則，爰均依刑法第38條第1 項第2 款，於被告辛○○所宣告之主刑項下分別宣告沒收。
據上論斷，應依刑事訴訟法第273 條之1 第1 項、第299 條第1
項前段，刑法第28條、第321 條第1 項第3 款、第47條第1 項、
第51條第5 款、第38條第1 項第2 款，判決如主文。
本案經檢察官蔡正傑到庭執行職務
中    華    民    國    99    年    6     月    30    日
                      臺灣桃園地方法院刑事第四庭
                                法  官  張宇葭

附表一：
   ┌─┬───┬──┬───┬───┬───────────┬───────┐
   │編│共犯  │犯罪│犯罪地│被害人│竊盜手法、情節及所竊取│宣告刑        │
   │號│      │時間│點    │      │之財物                │              │
   ├─┼───┼──┼───┼───┼───────────┼───────┤
   │1 │黃國炫│98年│桃園縣│己○○│由黃國炫持附表二編號3 │辛○○共同攜帶│
   │  │辛○○│9 月│觀音鄉│      │扣案之玻璃擊破器擊破車│兇器竊盜，累犯│
   │  │      │18日│經建三│      │窗竊取車牌號碼2998-TR │，處有期徒刑柒│
   │  │      │下午│路52號│      │號自用小客車內之MIOC72│月。扣案如附表│
   │  │      │3 時│      │      │8 型衛星導航，得手後藏│二編號3 所示之│
   │  │      │14分│      │      │置於辛○○桃園縣楊梅鎮│物，沒收之。  │
   │  │      │許  │      │      │青年路2 段108 號住處衣│              │
   │  │      │    │      │      │櫃內，經警於98年10月13│              │
   │  │      │    │      │      │日查獲，並於98年10月14│              │
   │  │      │    │      │      │日發還被害人己○○。  │              │
   ├─┼───┼──┼───┼───┼───────────┼───────┤
   │2 │黃國炫│98年│桃園縣│丁○○│由黃國炫持附表二編號3 │辛○○共同攜帶│
   │  │辛○○│9 月│觀音鄉│      │扣案之玻璃擊破器擊破車│兇器竊盜，累犯│
   │  │      │18日│大同一│      │窗竊取車牌號碼HX-3775 │，處有期徒刑捌│
   │  │      │下午│路10號│      │號自用小客車內之MIO 廠│月。扣案如附表│
   │  │      │5 時│      │      │牌衛星導航裝備及充電器│二編號3 所示之│
   │  │      │30分│      │      │1組 、台新銀行、華南銀│物，沒收之。  │
   │  │      │許  │      │      │行存簿各1 本、LED 手電│              │
   │  │      │    │      │      │筒1 支，得手後將之變賣│              │
   │  │      │    │      │      │購毒供黃國炫、辛○○施│              │
   │  │      │    │      │      │用。                  │              │
   ├─┼───┼──┼───┼───┼───────────┼───────┤
   │3 │黃國炫│98年│桃園縣│乙○○│由黃國炫持附表二編號1 │辛○○共同攜帶│
   │  │辛○○│10月│中壢市│      │、2 扣案之鉗子及T 型板│兇器竊盜，累犯│
   │  │      │4 日│南園二│      │手破壞車子門鎖進入車內│，處有期徒刑柒│
   │  │      │凌晨│路與華│      │，再以鉗子破壞電門鎖發│月。扣案如附表│
   │  │      │2 時│夏路口│      │動引擎，竊取車牌號碼59│二編號1 、2 所│
   │  │      │許  │      │      │28-RW 號自用小客車，得│示之物，均沒收│
   │  │      │    │      │      │手後將該車改掛黃國炫另│。            │
   │  │      │    │      │      │行竊得之車牌號碼1392- │              │
   │  │      │    │      │      │UL號車牌，供黃國炫、彭│              │
   │  │      │    │      │      │春淵及彭玉珍代步使用。│              │
   └─┴───┴──┴───┴───┴───────────┴───────┘                                                                                                                                                                                                                              └─┴───┴──┴───┴───┴────────┴───────┘                                                                                                                                                                                                                     └─┴───┴──┴────┴───┴────────┴───────┘
附表二：
┌──┬────┬──┬───┬────────────┐
│編號│扣案物品│數量│所有人│備註                    │
├──┼────┼──┼───┼────────────┤
│ 1  │鉗子    │壹支│黃國炫│依刑法第38條第1項 第2 款│
│    │        │    │      │之規定宣告沒收之。      │
├──┼────┼──┼───┼────────────┤
│ 2  │T型板手 │壹支│黃國炫│依刑法第38條第1項 第2 款│
│    │        │    │      │之規定宣告沒收之。      │
├──┼────┼──┼───┼────────────┤
│ 3  │玻璃擊破│壹支│黃國炫│依刑法第38條第1項 第2 款│
│    │器      │    │      │之規定宣告沒收之。      │
└──┴────┴──┴───┴────────────┘
以上正本證明與原本無異。
如不服本判決，應於判決送達後10日內，向本院提出上訴狀。
                                書記官  高  平
中    華    民    國    99    年    7     月    1     日
附錄論罪科刑法條：
中華民國刑法第321 條
犯竊盜罪而有左列情形之一者，處6月以上、5年以下有期徒刑：
一、於夜間侵入住宅或有人居住之建築物、船艦或隱匿其內而犯
    之者。
二、毀越門扇、牆垣或其他安全設備而犯之者。
三、攜帶兇器而犯之者。
四、結夥三人以上而犯之者。
五、乘火災、水災或其他災害之際而犯之者。
六、在車站或埠頭而犯之者。
前項之未遂犯罰之。

司法院資訊處製作；財團法人民間司法改革基金會備份。
